【裁判字號】    89,訴,2362
【裁判日期】    900531
【裁判案由】    毒品危害防制條例
【裁判全文】
臺灣高雄地方法院刑事判決                        八十九年度訴字第二三六二號
    公訴人  臺灣高雄地方法院檢察署檢察官
    被  告  乙○○
    指  定  本院公設辯護人  丙○○
    辯護人
右列被告因毒品危害防制條例案件，經檢察官提起公訴（八十九年度偵字第一六二０
八號），本院判決如左：
    主  文
乙○○連續販賣第二級毒品，處有期徒刑柒年貳月。未扣案之販賣第二級毒品甲基安
非他命所得新臺幣玖佰元，沒收之，如全部或一部不能沒收時，以其財產抵償之。
    事  實
一、乙○○基於販賣第二級毒品甲基安非他命圖利之概括犯意，自民國八十九年六月
    間起，在其高雄縣鳳山市鎮○街一三五巷十四號住處，各以新臺幣（下同）三百
    元之代價，連續三次販賣甲基安非他命一小包予其朋友甲○○。嗣於同年七月十
    八日，高雄市政府警察局三民第二分局員警接獲線報，指稱某不詳姓名之人在上
    址販賣毒品，乃於同日十八時三十分許持臺灣高雄地方法院檢察署檢察官簽發之
    搜索票前往上址搜索，搜索過程中，適甲○○持五百元前來，欲再次向乙○○購
    買甲基安非他命一小包，經警當場盤問，甲○○始供出上情。
二、案經高雄市政府警察局三民第二分局移送臺灣高雄地方法院檢察署檢察官偵查起
    訴。
    理  由
一、訊據被告乙○○固不否認八十九年七月十八日，證人甲○○確有持五百元去其高
    雄縣鳳山市鎮○街一三五巷十四號住處而遭警查獲，且確於警訊時自白販賣甲基
    安非他命予甲○○等情，惟矢口否認有何販賣毒品犯行，辯稱：伊未販賣甲基安
    非他命予甲○○，查獲當天因為甲○○告訴伊兩個人要講一樣的話才不會有事，
    所以才會在警訊時承認有幫甲○○買甲基安非他命云云。經查：按告訴人、證人
    之陳述有部分前後不符，或相互間有所歧異時，究竟何者為可採，法院仍得本其
    自由心證予以斟酌，非謂一有不符或矛盾，即應認其全部均為不可採信；尤其關
    於行為動機、手段及結果等之細節方面，告訴人之指陳，難免故予誇大，證人之
    證言，有時亦有予渲染之可能；然其基本事實之陳述，若果與真實性無礙時，則
    仍非不得予以採信，最高法院七十四年度臺上字第一五九九號判例可資參酌。本
    件證人甲○○於警訊時證稱其自八十九年六月間起，向被告購買甲基安非他命大
    約十數次左右，每次三百元至五百元不等，每次均是被告自前開住處拿出已分裝
    的一小包甲基安非他命給伊等語（見八十九年七月十八日警訊筆錄），嗣於偵查
    時則改證稱於八十九年六月間，在被告前開住處向被告買過三、四次甲基安非他
    命，每次均是五百元等語（見八十九年九月十九日偵查筆錄），雖其經本院屢次
    傳喚、拘提均未到庭應訊，惟由其前後證詞，亦可確定證人甲○○自八十九年六
    月間起應確曾向被告購買三次甲基安非他命，每次一小包，每小包價格為三百元
    （本院為有利於被告之認定，採較少之三百元為其購買之價格）。而被告雖於警
    訊時自白查獲當日證人甲○○是要拜託伊「幫」他購買甲基安非他命，平日家中
    並無藏放甲基安非他命，均是朋友拿錢來拜託時，才出門向他人購買甲基安非他
    命等語，並供稱證人甲○○曾託伊購買二、三次甲基安非他命，每次二百元或三
    百元，查獲當天拿五百元是順便還前次積欠的錢等語，惟大凡販賣毒品之人，倘
    非其自行製造毒品，均需向上手購買毒品以轉賣他人，因而，其究係預先向上手
    購買毒品以便出售，或於欲向其購買毒品之人表明購買毒品之意後始向上手購買
    毒品，實與其行為是否該當販賣毒品之罪無涉，況由其另供稱每次均會從中賺取
    一百元或一百五十元不等做為吃飯用或施用甲基安非他命之經濟來源等語（見八
    十九年七月十八日警訊筆錄），顯見被告係以低價向他人購買甲基安非他命後，
    再以高價轉賣證人甲○○，其確有從中牟得利益而有營利之事實，迨無疑義，故
    其前揭自白，自與出於幫助證人甲○○施用甲基安非他命之意思替之購買甲基安
    非他命不同。再參酌證人即現場查獲員警邱永祥於本院審理時到庭證稱：我們在
    現場有找到一個藏在簡易廁所門縫上的毒品殘渣袋，被告原本說不是他的，直到
    我提到有人檢舉這裡有人在販賣毒品，被告才說是他自己在吸用的，後來就看到
    證人甲○○進來，我們看他神色緊張，就表明我們是警察，要他把身上的東西拿
    出來，他身上只有一張五百元，我們問他來現場做甚麼事，他原本說要來還錢，
    但我們跟他說我們是要來這邊查毒品的，他才說他是要來買毒品，他有說他來那
    邊買過三到五百元的毒品等語（見本院八十九年十二月一日訊問筆錄），且被告
    亦有施用甲基安非他命，有高雄市立凱旋醫院煙毒尿液檢驗成績書一紙附卷可稽
    ，則證人甲○○前揭證詞顯示其自八十九年六月間起應確曾向被告購買三次甲基
    安非他命，每次一小包，每小包價格為三百元之情，即與被告前揭警訊時之自白
    大致相符，而值採信。至被告雖另辯稱查獲當天因為證人甲○○告訴伊兩個人要
    講一樣的話，所以才會在警訊時承認有幫甲○○買甲基安非他命，惟其辯詞既非
    屬常情，且其曾於本院行調查證據程序時另對此辯稱：查獲當時，有很多朋友在
    現場，是警員要伊承認，否則要將在場所有朋友帶到警局，所以才承認等語（見
    八十九年十一月十七日訊問筆錄），前後顯然不一，加以證人邱永祥復到庭證稱
    ：被告與證人甲○○二人是分開作筆錄，他們彼此無法聽到他們彼此做筆錄的內
    容，至於在回警察局的路上，他們二人雖是同車，但我們有警員一起與他們坐在
    後座，根本沒有機會讓他們二人互相交談等語（見本院八十九年十二月一日訊問
    筆錄），則被告前揭辯詞，自不足採。是本件事證此事證已臻明確，被告犯行洵
    堪認定，應法加以論科。
二、按甲基安非他命係毒品危害防制條例第二條第二項第二款所稱之第二級毒品，是
    核被告乙○○所為，係犯毒品危害防制條例第四條第二項之販賣第二級毒品罪。
    被告前後三次犯行，時間緊接，構成要件相同，顯係基於概括犯意反覆為之，應
    依連續犯之規定論以一罪，並依法僅就法定本刑有期徒刑及罰金部分加重其刑，
    至法定本刑為無期徒刑部分，則依法不得加重。又其販賣甲基安非他命前之持有
    甲基安非他命行為，本應以持有論，惟持有後進而販賣，其持有之低度行為應被
    販賣之高度行為所吸收，故不另論其非法持有犯行，爰審酌被告之犯罪動機、目
    的、手段，與生活狀況、品行、智識程度，其所為殘害國民身心健康，足使社會
    因施用毒品人口增加，而相對提高社會負成本，減損勞動生產力，影響社會層面
    至深且鉅，及其販賣對像僅一人，數量亦不多等一切情狀，量處如主文所示之刑
    ，以資懲儆。未扣案之被告三次販賣甲基安非他命所得九百元，應毒品危害防制
    條例第十九條第一項之規定，宣告沒收之，如全部或一部不能沒收時以其財產抵
    償之。扣案之甲基安非他命殘渣袋一枚，係在被告住處廁所門縫上查獲，並無證
    據證明與本件被告販賣甲基安非他命犯行有關，扣案之五百元，係證人甲○○身
    上查獲，被告於八十九年七月十八日為警查獲時，尚未著手於販賣行為，前揭款
    項自不屬被告販賣甲基安非他命所得之款項，爰均不予宣告沒收之，附此敘明。
    至公訴意旨雖認被告另自八十九年五月間起，尚連續多次販賣甲基安非他命予其
    他不特定人施用，惟關於被告此部分犯行，經本院核閱全案卷證資料後，發現除
    被告於警訊時之自白外，並無其他任何證據資料加以佐證，加以被告於本院審理
    時亦一再否認犯行，是依刑事訴訟法第一百五十六條第二項之規定，即不得以被
    告於警訊時之自白作為唯一證據，茲因公訴意旨認被告此部分犯行與前揭論罪科
    刑之販賣第二級毒品罪間，屬裁判上一罪關係，爰不另為無罪之諭知，併此敘明
    。
據上論斷，應依刑事訴訟法第二百九十九條第一項前段，毒品危害防制條例第四條第
二項、第十九條第一項，刑法第十一條、第五十六條，判決如主文。
本案經檢察官何景東到庭執行職務。
中      華      民      國    九十      年      五      月    三十一    日
                                臺灣高雄地方法院刑事第七庭
                                  法  官 劉傑民
右正本證明與原本無異。
如不服本判決，應於判決送達後十日內，向本院提出上訴狀。
                                  書記官 黃琬婷
中      華      民      國    九十      年      五      月    三十一    日
附錄法條：
毒品危害防制條例第四條第二項、第五項
製造、運輸、販賣第二級毒品者，處無期徒刑或七年以上有期徒刑，得併科新台幣七
百萬元以下罰金。


司法院資訊處製作；財團法人民間司法改革基金會備份。
